---
title: "Proyect Pinguins"
author: "Alberto Cook Calvete"
date: "15/1/2022"
output: html_document
---

```{r setup, include=FALSE}
knitr::opts_chunk$set(echo = TRUE)
```

#Palmeguins#

```{r}


#install.packages("palmerpenguins")
library(palmerpenguins)
data(package = 'palmerpenguins')



```

##Pregunta 1:Número de individuos totales, masculinos y femeninos por especie. La media, desviación estándar, valor mínimo y máximo de la longitud y profundidad del pico, la longitud de la aleta y el tamaño##

```{r}
#install.packages('tidyverse')                   
library(tidyverse)  
library(dplyr)

#install.packages("palmerpenguins")
library(palmerpenguins)
data(penguins)


male.sp <- penguins %>% 
  select(species,sex) %>% 
  filter(sex == "male")


female.sp <- penguins %>% 
  select(species, sex) %>% 
  filter(sex == "female")

summary(male.sp)
summary(female.sp)

table(penguins$species,penguins$sex)


mean(penguins$bill_depth_mm, na.rm = TRUE)
mean(penguins$bill_length_mm, na.rm = TRUE)  
mean(penguins$flipper_length_mm, na.rm = TRUE)
mean(penguins$body_mass_g, na.rm = TRUE)

sd(penguins$bill_depth_mm, na.rm = TRUE)
sd(penguins$bill_length_mm, na.rm = TRUE)  
sd(penguins$flipper_length_mm, na.rm = TRUE)
sd(penguins$body_mass_g, na.rm = TRUE)

max(penguins$bill_depth_mm, na.rm = TRUE)
max(penguins$bbill_length_mm, na.rm = TRUE)  
max(penguins$bflipper_length_mm, na.rm = TRUE)
max(penguins$body_mass_g, na.rm = TRUE)

min(penguins$bill_depth_mm, na.rm = TRUE)
min(penguins$bill_length_mm, na.rm = TRUE)  
min(penguins$flipper_length_mm, na.rm = TRUE)
min(penguins$body_mass_g, na.rm = TRUE)





```

##Pregunta 2: Un gráfico de barras que represente el número de individuos muestreados de cada especie en cada isla, representando las especies en diferentes colores (chinstrap – morado, gentoo – azul, adelie – naranja). Contesta a las siguientes preguntas: ¿qué especie se ha muestreado en las tres islas? ¿cuántos individuos se han muestreado de la isla Dream?##

```{r}

ggplot(data = penguins) + 
  geom_bar(aes(x = island, fill = species),
           position = "dodge") #esquivar

table(penguins$island)

#¿qué especie se ha muestreado en las tres islas? 
#Adelie
#¿cuántos individuos se han muestreado de la isla Dream?
#124

```

##Pregunta 3:Un gráfico multipanel de cajas y bigotes del tamaño de los pingüinos según su sexo, donde aparezca un panel para cada especie. Contesta a las siguientes preguntas: ¿qué especie tiene mayor tamaño? ¿en qué especie las hembras y los machos tienen un tamaño más similar?##

```{r}

 
miplot1 <- ggplot(data = penguins) + 
  geom_boxplot(aes(x =sex, y = body_mass_g))


miplot1 +
  facet_grid(rows = vars(species), scales = "free")


ggplot(data = penguins) +
geom_boxplot(aes(x = species, y= body_mass_g, fill = sex)) 


#¿qué especie tiene mayor tamaño? ¿en qué especie las hembras y los machos tienen un tamaño más similar?
#gentoo

#¿en qué especie las hembras y los machos tienen un tamaño más similar?
#Chinstrap


```










